【裁判字號】    97,上易,743
【裁判日期】    970619
【裁判案由】    違反商標法
【裁判全文】
臺灣高等法院刑事判決                 97年度上易字第743號
上  訴  人  臺灣板橋地方法院檢察署檢察官
被      告  甲○○
被      告  丙○○
共      同
選任辯護人  許巍騰律師
上列上訴人因被告等違反商標法案件，不服臺灣板橋地方法院95
年度易字第1929號，中華民國97年1月11日第一審判決（起訴案
號：臺灣板橋地方法院檢察署95年度偵字第9978號，併辦案號：
95年度偵字第23633號），提起上訴，本院判決如下：
    主  文
原判決撤銷。
甲○○共同明知為未得商標權人同意，於同一商品使用相同之註
冊商標之商品而販賣，處有期徒刑拾月，減為有期徒刑伍月，如
易科罰金，以銀元佰元即新臺幣玖佰元折算壹日。扣案如附表
所示仿冒GUCCI商標之商品共計貳佰拾伍件及仿冒GUCCI商標之
航空側背包壹個均沒收。
丙○○共同明知為未得商標權人同意，於同一商品使用相同之註
冊商標之商品而販賣，處有期徒刑拾月，減為有期徒刑伍月，如
易科罰金，以銀元佰元即新臺幣玖佰元折算壹日。扣案如附表
所示仿冒GUCCI商標之商品共計貳佰拾伍件及仿冒GUCCI商標之
航空側背包壹個均沒收。
    事  實
一、甲○○曾因施用毒品案件，經臺灣板橋地方法院裁定送勒戒
    處所觀察、勒戒後，因無繼續施用毒品之傾向，於執行完畢
    後釋放，並由臺灣板橋地方法院檢察署檢察官於民國95年3
    月17日以94年度毒偵字第6164號為不起訴處分在案。丙○○
    曾因犯詐欺罪，經本院於92年12月23日以92年度上訴字第
    3319號判處有期徒刑1年，緩刑3年，並於93年2月19日確定
    （於本案不構成累犯）。
二、甲○○係址設臺北縣中和市○○路46號11樓「完美主義國際
    有限公司」（下稱完美主義公司）負責人，與其夫丙○○二
    人共同經營，二人均明知「GUCCI」商標係由義大利商固喜
    歡固喜公司向經濟部中央標準局（現已改制為經濟部智慧財
    產局）申請註冊，而取得指定使用於各種書包、皮夾、手提
    箱袋、旅行袋、皮夾等商品之商標專用權（註冊證號：九一
    五九三號），及指定使用於貴金屬、金鋼鑽、珠玉、珊瑚、
    水晶、瑪瑙、寶石等商品，專用期限自70年5月16日起至晶
    、瑪瑙、寶石等商品之商標專用權（註冊證號：一五二八六
    一號），現均仍於商標專用期間內，非經商標權人之同意或
    授權不得使用。詎甲○○、丙○○共同基於意圖販賣仿冒商
    標商品概括之犯罪聯絡，自94年間起，向一街精品企業社、
    法緹精品店、星魅國際有限公司等，購入仿冒「GUCCI」商
    標之商品，並自94年8月間起（起訴書誤載為95年3月1日起
    ），在「網路家庭國際資訊股份有限公司」之「PC home
    Online線上購物（網址：shopping.pchome.com.tw）」網站
    之電子商務交易平台，刊登販賣上開仿冒商標之商品，以此
    方式販賣上開仿冒商品予不特定人以牟利，致相關消費者對
    於該商品之品質及來源發生混淆及誤認。嗣於95年3月14 日
    16時10分許，在臺北縣中和市○○路46號11樓為警查獲，並
    扣得如附表所示仿冒「GUCCI」商標之皮包、皮夾、純銀手
    鍊等商品共計235件；並因消費者黃超群於94年9月26日以上
    開方式向甲○○以新臺幣（下同）一萬零八百元購得仿冒「
    GUCCI」商標之航空側背包1個後，發現品質有異，於95年5
    月16日報警處理，始先後查悉上情。
三、案經內政部警政署保安警察第二總隊第一大隊第一中隊移送
    臺灣板橋地方法院檢察署檢察官偵查起訴。
    理  由
一、按傳聞法則之重要理論依據，在於傳聞證據未經當事人之反
    對詰問予以核實，乃予排斥，惟若當事人已放棄對原供述人
    之反對詰問權，於法院審判時表明同意該等傳聞證據可作為
    證據，基於證據資料愈豐富，愈有助於真實發現之理念，並
    貫徹刑事訴訟法修法加重當事人進行主義之精神，確認當事
    人對於證據能力有處分權之制度，傳聞證據經當事人同意作
    為證據，法院認為適當者，亦得為證據。次按被告以外之人
    （包括證人、鑑定人、告訴人、被害人及共同被告等）於審
    判外之陳述雖不符刑事訴訟法第159條之1至之4等四條之規
    定，而經當事人於審判程序同意作為證據，法院審酌該言詞
    陳述或書面陳述作成時之情況，認為適當者，亦得為證據；
    當事人、代理人或辯護人於法院調查證據時，知有刑事訴訟
    法第159條第1項不得為證據之情形，而未於言詞辯論終結前
    聲明異議者，視為有前項之同意，刑事訴訟法第159條之5第
    1項及第2項分別定有明文。本案被告、辯護人對於本案全案
    卷證內之證據資料、證人證言等證據之證據能力，均表示無
    意見；迄本院辯論終結前，被告、辯護人亦未爭執上開證據
    之證據能力，故依刑事訴訟法第159條之5第2項之規定，應
    視為被告、辯護人已同意本案相關之傳聞證據均可作為證據
    。而本院斟酌本案卷內之證據並非非法取得，亦無證明力明
    顯過低之情形，且經本院於審判期日依法進行證據之調查、
    辯論，被告於訴訟上之程序權，已受保障，前揭各該證據，
    均得採為證據，先予敘明。
二、訊據被告甲○○、丙○○均否認有何違反商標法之犯行，甲○○辯稱：伊和廠商訂貨時，均有要求要出示報關證明，伊
    所販賣之每件商品均有合法報關證明，伊不知道伊所販賣之
    「GUCCI」商品係仿冒品云云。丙○○辯稱：伊不懂精品，
    也不懂網路，伊並沒有參與完美主義公司之經營及銷售業務
    云云。然查：
  (一)「GUCCI」之商標圖樣，係由義商固喜歡固喜公司向經濟部
    智慧財產局申請核准註冊登記，取得商標專用權，其中註冊
    證號九一五九三號，指定使用於各種書包、手提箱袋、旅行
    袋、皮夾等商品，專用期限自66年9月1日起至106年8月31日
    止，現仍在專用期間內；另註冊證號一五二八六一號，指定
    使用於貴金屬、金鋼鑽、珠玉、珊瑚、水晶、瑪瑙、寶石等
    商品，專用期限自70年5月16日起至100年5月15日止，現亦
    仍在專用期間內，有經濟部智慧財產局商標資料檢索服務查
    詢結果3紙附卷可稽。又告訴人義商固喜歡固喜公司就侵害
    其公司註冊商標之案件，在亞太地區（包括中國大陸、香港
    、澳門及臺灣）係委託GUCCI集團公司乙○○先生（Mr.
    Scott Richard Haylock），代表該公司進行產品真偽鑑定
    ，有授權委託書（見偵卷第363頁）暨認證書（見原審卷第
    61至63頁）在卷可稽。而扣案如附表所示之商品，在偵查中
    經徵得被告甲○○之同意抽樣其中型號為120836、131233、
    141411、141430、153034、113009、145750等7件商品，送
    乙○○鑑定，其鑑定結果認上開扣案物均係仿冒品，有鑑定
    書及中文翻譯文（見偵卷第358、359頁）在卷可稽，且乙○○在原審審理時亦證稱：上開7件扣案物確實有送至香港由
    伊鑑定，前開鑑定書確實係由伊所出具等語，又鑑定人乙○○在原審審理時復應被告甲○○之要求當庭檢視鑑定扣案物
    之中型號為153034、120844、141809、146244等4件商品，
    經鑑定後上開商品亦均屬仿冒品，業據鑑定人乙○○在原審
    審理時證述綦詳，並提供真品供原審比對查看，復有勘驗過
    程中所拍攝之照片及影印之紙牌、鑑定人所提出真品提把部
    分剪開後內部照片之電子郵件附卷可稽。另黃超群向被告甲○○所購買之航空側背包1個，業據證人黃超群在警詢時及
    偵查中指述甚詳，且經送乙○○鑑定後亦認係仿冒品，亦有
    鑑定書及中文譯本一紙（見併案卷第73、74頁）在卷可查。
    此外，復有扣案如附表所示235件商品及航空側背包1個、黃
    超群所提出統一發票1紙、被告甲○○退款予黃超群之存摺
    交易明細可資佐證。是堪認被告甲○○於客觀上確實有販賣
    仿冒商品之行為。故被告甲○○就其所販賣者係屬仿冒商品
    ，在主觀上是否明知而有直接故意，乃為本案之爭點。
  (二)又被告甲○○在偵查中雖供稱：扣案如附表所示之物係分別
    向貝爾國際精品行、星魅國際有限公司、一街精品企業社、
    法緹精品店所購入，他們都有提供海關進口完稅證明報關單
    證明來源云云，並提出統一發票、進口報單、進貨明細表為
    證。然查，依被告甲○○所提出向一街精品企業社自95年1
    月12日至同年2月24日進貨之總金額為213萬1082元（見偵卷
    第199頁），惟另紙明細表則記載向一街精品企業社自95年2
    月17日至同年3月10日進貨之總金額為88萬3445元（見偵卷
    第177頁），而在另紙進貨明細又記載向一街精品企業社自
    95年2月17日至同年4月13日及未到貨之進貨總金額亦為213
    萬1082元（見偵卷第252至256頁），而一街精品企業社則分
    別於95年2月16日、同年3月31日開立發票金額各為20萬9686
    元、168萬零764元予完美主義公司（見偵卷第211、212頁）
    ；再者，被告甲○○所提出向貝爾國際精品行自95年1月12
    日至同年2月27日進貨之總金額為423萬2900元（見偵卷第
    199頁），惟另紙進貨明細表則記載向臺中黃小姐（即貝爾
    國際精品行）自95年1月2日至同年3月10日進貨總金額為279
    萬1050元（見偵卷第179頁至183頁），在另紙進貨明細又記
    載向貝爾國際精品行自94年12月1日至95年1月17日進貨總金
    額亦為423萬2900元（見偵卷第257至267頁），而貝爾國際
    精品行自95年1月2日至同年2月27日開立予完美主義公司之
    發票金額總計為131萬150元（見偵卷第203至204頁）；另查
    ，被告甲○○所提出向星魅國際有限公司自95年1月27日至
    同年3月10日進貨總金額為285萬元（見偵卷第199頁），惟
    另紙進貨明細則記載自95年1月13日至同年3月1日及未到貨
    之進貨總金額亦為285萬元（見偵卷第274至281頁），且依
    被告甲○○所述均係貨到付款，然1月13日至1月24日之貨款
    係179萬2360元，何以僅支付103萬元，而2月1日至2月13日
    之貨款係15萬4770元，何以支付12萬元，又2月14日至2月27
    日貨款為42萬4830元，何以支付150萬元，而星魅國際有限
    公司自95年1月8日至同年2月22日開立之發票金額總計僅為
    42萬元（見偵卷第210頁）；又卷內未見被告甲○○提出向
    法緹精品店進貨之進貨明細、統一發票及付款明細。參互以
    觀，被告甲○○所提出各筆進貨明細、金額均相歧異，且亦
    與所提統一發票之金額不符，是被告甲○○所提出該部分之
    單據是否真實，其供述是否可信，已非無疑。
  (三)復查，證人即貝爾國際精品行負責人黃惠卿在原審審理時證
    稱：扣案之第一箱物品中經伊檢視後和伊賣給被告甲○○之
    商品很類似，但時間已久，伊不記得當時之出貨明細，且這
    些物品在市面上也很容易取得，伊無法確定是否係伊賣出之
    商品，伊之前賣給甲○○之GUCCI商品是跟日本貿易商買的
    ，伊購買成本約臺灣市價六成，伊加計一成至二成之價錢賣
    給被告甲○○，伊有提供海關進口報單給被告甲○○等語；
    又證人即法緹精品店負責人宋國康在原審審理時證稱：扣案
    物中標示為法緹者確屬伊販賣予甲○○的，伊係跟臺北的貿
    易商購買的，在報關資料上可以看出係自義大利進口，而伊
    進貨價約市價之三成，伊實際賣給被告甲○○的價錢，伊已
    不記得了，伊賣給被告甲○○時有出示進口報單等語；另證
    人即星魅國際有限公司負責人王幼鳳在原審審理時證稱：伊
    確實有出售GUCCI皮件給甲○○，數量伊已不記得，伊是跟
    英國倫敦的貿易商進貨，他再透過香港貿易商出貨，伊賣給
    被告時有出示海關進口報單，伊之前也有做網拍，是在網路
    上認識甲○○的，伊進貨價約市價四、五折，伊賣給甲○○
    時利潤控制在一千元左右等語；又證人即一街精品企業社負
    責人蔡憲嘉在原審審理時證稱：伊有進口GUCCI皮件，伊是
    進口商，伊公司有跟完美主義公司交易，但伊無法辨識扣案
    物中是否有由伊賣出的，伊賣出時會提供海關報關證明文件
    證明是真品，因伊公司有專責人員負責，伊不清楚伊公司之
    進貨價及售價等語。然按，進口貨物具有完稅證明，係指進
    口貨物業已繳納應徵之關稅、貨物稅、營業稅、推廣貿易服
    務費等相關稅費，與該貨物是否為真品或仿品無涉，故收貨
    人尚不得主張因該貨物具有「完稅證明」而認定該貨物必為
    「真品」，此有財政部關稅總局95年8月31日函在卷可稽。
    而本件被告甲○○既稱係向上述供貨商購入大量「GUCCI」
    商品，並稱均認係真品始為購入云云，然其所稱之前開供貨
    商既僅能提供進口報單作為貨源證明，徵諸常理，其自應查
    明進口報單所代表之意義何在，以避免所購入者為仿品，造
    成嚴重損失，然其竟捨此不為，單以進口報單即認所購入者
    為真品，要與常理相悖。又被告甲○○從事精品買賣，對於
    「GUCCI」商品真品之市價知之甚詳，且其既向上述供貨商
    要求提供進口報單，對其上文字、數字之記載怎可能未加審
    閱，而被告甲○○所自行提出之進口報單雖大部分將貨品之
    單價、完稅價格塗去，然部分進口報單仍可清楚看到商品之
    完稅價格，其中型號131233之進口報單（見偵卷第226頁）
    ，30個之完稅價格為9萬8985元，經換算後每個完稅價格僅
    3299.5元，而該只皮包之市價為1萬7200七元（見原審卷第2
    17頁），竟僅以市價之一．九折進口，是否係真品已非無疑
    ，且被告甲○○既得知完稅價格僅3299.5元，猶願意以其自
    稱之1萬500元購入，亦顯悖於常理；另型號130939之進口報
    單（見偵卷第225頁），9個之完稅價格為4萬9526元，經換
    算後每個完稅價格僅552.5元，而該只皮包之市價為1萬9850
    元（見原審卷第217頁），竟僅以市價之二．七折進口，是
    否係真品亦非無疑，且被告甲○○既得知完稅價格僅5742.9
    元，猶願意以其自稱之一萬元購入，亦有悖於常理；另型號
    137396之進口報單（見偵卷第245頁），其上記載「BAG
    SAMPLE, NO COMMERCIAL VALUE」等字樣，而精品進口何來
    以樣品之方式進口，且既無商業價值，被告甲○○何以願意
    以1萬元之高價購入，亦非無疑；再者，被告甲○○前於94
    年11月8日、9日亦有以自己名義進口「GUCCI」商品，有卷
    附進口快遞貨物簡易申報單可參（見偵卷第241、242頁），
    其在原審審理時雖辯稱：這是因PC HOME要求看進貨能否是
    伊或伊公司的名義，伊跟星魅公司協商後，就用伊名義進口
    ，其他幾家講了也沒用云云，然其既無法取得所有供貨商之
    同意，以其名義進口，又何需單就星魅公司購入部分以其自
    己名義進口，縱依其所述，係星魅公司所進口，星魅公司將
    完稅價格塗去，然其既係收貨人亦係納稅義務人，自應可向
    相關單位查詢完稅價格，而型號139260之完稅價格為5072元
    （見偵卷第351頁），然市價為2萬7350元（見原審卷第217
    頁），竟僅以市價之一．八折進口，是否係真品實非無疑，
    且被告甲○○既能查得完稅價格，猶願意以其自稱之1萬元
    購入，亦有悖於常理，是前開證人所自稱之進貨價及被告甲○○所自稱向渠等買進之價格，實難遽信。再參以依原審所
    查得之「GUCCI」真品市價（見原審卷第217頁），經比對被
    告甲○○所自稱購入之單價，約為市價之二．三折至七折，
    其中型號120836商品之市價為2萬3950元，被告甲○○僅以
    8000元購入，相當於市價之三．三折，另型號131186商品之
    市價為3萬4650元，被告甲○○僅以8800元購入，相當於市
    價之二．五折，又型號132898商品之市價為3萬7700元，被
    告甲○○僅以8800元購入，相當於市價之二．三折，則其供
    貨商自係以更低之價格購入，而徵諸常情，精品均有一定之
    市場行情，被告甲○○以如此低之價格買進「GUCCI」商品
    ，猶謂其所購入之均屬真品云云，要難採信。
  (四)至被告丙○○雖辯稱：伊不懂精品，也不懂網路，伊並沒有
    參與完美主義國際有限公司之經營及銷售業務云云。被告甲○○於原審則稱：完美主義公司都是伊在處理，丙○○不懂
    包包，伊在執行觀察、勒戒期間，星魅公司或貝爾國際精品
    行，如果有貨，會先寄給我們，再跟我們結帳云云。然被告
    甲○○與被告丙○○為夫妻關係，被告甲○○上開證詞之真
    實性如何，尚非無疑；且被告甲○○於95年2月13日至同年3
    月17日因毒品案件入勒戒處所施以觀察、勒戒期間，完美主
    義公司仍繼續經營，由被告丙○○在此段期間內管理公司，
    而查本件為警查獲日95年3月14日，被告甲○○尚在執行觀
    察、勒戒，係由被告丙○○趕赴完美主義公司處理；又被告
    丙○○擔任負責人之基家科技行銷有限公司，曾於95年2月
    22日即被告甲○○觀察、勒戒期間向王幼鳳經營之星魅公司
    進貨皮件，有卷附統一發票可證（見偵卷第210頁），足認
    被告丙○○亦有參與完美主義公司之業務經營，被告丙○○
    辯稱：伊並沒有參與完美主義公司之經營及銷售業務云云，
    並不足採。
  (五)綜上所述，被告甲○○、丙○○前開辯解，均顯係事後避就
    卸責之詞，均不足採。本件事證明確，被告甲○○、丙○○
    前開犯行，洵堪認定，應予依法論科。
三、查被告等行為後，刑法部分條文業經修正公布，並均於95年
    7月1日施行。修正後刑法第2條第1項規定：「行為後法律有
    變更者，適用行為時之法律。但行為後之法律有利於行為人
    者，適用最有利於行為人之法律。」，此係規範行為後法律
    變更所生新舊法律比較適用之準據法，於修正刑法施行後，
    應適用修正後刑法第2條第1項規定之「從舊從輕」之原則為
    比較。刑法第28條原規定：「二人以上共同『實施』犯罪之
    行為者，皆為正犯。」新法修正為：「二人以上共同『實行
    』犯罪之行為者，皆為正犯。」將舊法之「實施」修正為「
    實行」。原「實施」之概念，包含陰謀、預備、著手及實行
    等階段之行為，修正後僅共同實行犯罪行為始成立共同正犯
    。是新法共同正犯之範圍已有限縮，排除陰謀犯、預備犯之
    共同正犯。新舊法就共同正犯之範圍既因此而有變動，自屬
    犯罪後法律有變更，而非僅屬純文字修正，應有新舊法比較
    適用之問題（最高法院96年度台上字第1323號判決、臺灣高
    等法院暨所屬法院96年11月28日法律座談會刑事類提案第1
    號研討結果參照）。本件被告等係基於共同犯罪之意思而參
    與犯罪構成要件行為之犯罪，不論新法、舊法，均構成共同
    正犯（詳如後述），上述刑法第28條之修正內容，對被告等
    並無較為有利，依刑法第2條第1項前段之規定，應適用行為
    時即修正前刑法第28條規定（參照最高法院96年台上字第
    6427號判決）。核被告甲○○、丙○○所為，係犯商標法82
    條之販賣仿冒商標商品罪。被告甲○○、丙○○2人間，有
    犯意聯絡及行為分擔，為共同正犯。復按，刑事法若干犯罪
    行為態樣，本質上原具有反覆、延續實行之特徵，立法時既
    予特別歸類，定為犯罪構成要件之行為要素，則行為人基於
    概括之犯意，在密切接近之一定時、地持續實行之複次行為
    ，倘依社會通念，於客觀上認為符合一個反覆、延續性之行
    為觀念者，於刑法評價上，即應僅成立一罪。學理上所稱「
    集合犯」之職業性、營業性或收集性等具有重複特質之犯罪
    均屬之，例如經營、從事業務、收集、販賣、製造、散布等
    行為概念者是（最高法院95年度台上字第1079號判決參照）
    。故被告甲○○、丙○○多次販賣仿冒商標商品之行為，係
    屬「集合犯」，為包括一罪，應僅成立一罪，檢察官認應依
    刑法修正前第56條規定之連續犯論處，容有誤會，附此敘明
    。至臺灣板橋地方法院檢察署檢察官95年度偵字第23633號
    移送併辦部分，與起訴部分具有集合犯實質上一罪之關係，
    本院自得併予審理，且按「明知為於同一商品，使用近似於
    他人註冊商標之圖樣而販賣者，處一年以下有期徒刑、拘役
    或科或併科新台幣五萬元以下罰金，商標法第63條（現行商
    標法第82條規定）設有特別規定。則意圖欺騙他人而就同一
    商品，使用近似於他人註冊商標之圖樣進而販賣，本含有詐
    欺之性質（最高法院85年台非字第43號判決意旨可資參照）
    ，是就販賣商標商品之行為，自應逕依商標法第82條規定處
    斷，而不另成立詐欺罪，移送併辦意旨認應成立刑法第339
    條第1項之詐欺取財罪嫌，而認與本案起訴部分具有修正前
    牽連犯裁判上一罪關係，容有誤會，附此敘明。
四、原審未予詳加審查，遽為被告丙○○無罪之判決，顯有違誤
    。公訴人執此理由，就被告丙○○無罪部分，提起上訴，核
    有理由。另被告甲○○與丙○○基於意圖販賣仿冒商標商品
    概括之犯罪聯絡，共同為本件販賣仿冒商標商品之犯行，原
    審未予詳究，以被告甲○○單獨犯本件販賣販賣商標商品之
    犯行，亦有違誤。公訴人就被告甲○○部分提起上訴，上訴
    意旨以：被告甲○○犯後否認犯行，態度不佳，指摘原審量
    刑過輕云云。然查：被告甲○○曾因施用毒品案件，經臺灣
    板橋地方法院裁定送勒戒處所觀察、勒戒後，因無繼續施用
    毒品之傾向，於執行完畢後釋放，並由臺灣板橋地方法院檢
    察署檢察官95年3月17日以94年度毒偵字第6164號為不起訴
    處分在案，有本院被告前案紀錄表可稽（見本院卷第24頁正
    面、背面）。可知被告甲○○除曾因施用毒品，經送觀察、
    勒戒外，並無其他前科；而原審審酌被告甲○○販賣仿冒商
    標商品，對商標權人之權益侵害非小，且破壞我國致力於智
    慧財產權保護之國際聲譽，以及被告甲○○犯罪之動機、目
    的、手段及犯後猶否認犯行之態度等一切情狀，量處有期徒
    刑10月，減為有期徒刑5月，如易科罰金，以銀元3佰元即新
    臺幣9佰元折算壹日，量刑難謂有過輕之情事。公訴人就被
    告甲○○部分，提起上訴，核無理由。惟原判決即有上開可
    議之處，自應由本院予以撤銷改判。爰審酌商標具有辨識商
    品來源之功用，且企業經營者通常需經過相當時間並投入大
    量資金於商品之行銷及品質之改良，方得使該商標具有代表
    一定品質之效，被告甲○○、丙○○明知所販賣者均係仿冒
    商標之商品，竟為貪圖不法利益而販賣仿冒品，況以其販賣
    模式，更使民眾對商品價值判斷形成混淆，對商標權人之權
    益侵害非小，且破壞我國致力於智慧財產權保護之國際聲譽
    ，並斟酌被告甲○○、丙○○犯罪之動機、目的、手段及犯
    後均否認犯行之態度等一切情狀，分別量處如主文所示之刑
    。又本件被告甲○○、丙○○犯罪時間係在96年4月24日以
    前，合於中華民國96年罪犯減刑條例第2條第1項第3款之規
    定，且並無該條例所定不應減刑之情形，均併依上開減刑條
    例規定予以減刑，並依同條例第九條規定，諭知減刑後如易
    科罰金之折算標準。且按被告甲○○、丙○○行為後，刑法
    及其施行法業於95年7月1日修正施行，就易科罰金之折算標
    準部分，如依修正前刑法第41條第1項及修正前罰金罰鍰提
    高標準條例第2條之規定，應以銀元3百元即新臺幣9百元折
    算一日，惟若依修正後刑法第41條第1項前段（原罰金罰鍰
    提高標準條例第2條已同時刪除）之規定，應以新臺幣1千元
    、2千元或3千元折算一日，二者相較之下，應以修正前之規
    定較有利於被告，依刑法第2條第1項前段規定，應適用修正
    前刑法第41條第1項前段及修正前罰金罰鍰提高標準條例第2
    條之規定，諭知易科罰金之折算標準，併此敘明。扣案如附
    表所示仿冒「GUCCI」商標之商品235件及被告甲○○售予告
    訴人黃超群之仿冒「GUCCI」商標之航空側背包1件，均係被
    告甲○○、丙○○共同違反商標法第82條之罪所販賣之仿冒
    商品，依同法第83條規定，不問屬於犯人與否，均應予宣告
    沒收。
五、至被告甲○○、丙○○共同販賣「GUCCI」商標商品之供貨
    商，即貝爾國際精品行負責人黃惠卿、法緹精品店負責人宋
    國康、星魅國際有限公司負責人王幼鳳、一街精品企業社負
    責人蔡憲嘉，是否另涉違反商標法之犯行，此部分因未據起
    訴，宜由檢察官另行偵究，併此敘明。
據上論斷，應依刑事訴訟法第369條第1項前段、第364條、第299
條第1項前段，商標法第82條、第83條，刑法第11條前段、第2條
第1項前段、修正前刑法第28條、第41條第1項前段，修正前罰金
罰鍰提高標準條例第2條，中華民國96年罪犯減刑條例第2條第1
項第3款、第7條、第9條，判決如主文。
本案經檢察官周誠南到庭執行職務。
中    華    民    國    97    年    6     月    19    日
                  刑事第四庭    審判長法  官  沈宜生
                                      法  官  鄭水銓
                                      法  官  周煙平
以上正本證明與原本無異。
不得上訴。
                                      書記官  陳雅加
中    華    民    國    97    年    6     月    19    日
附錄：本案論罪科刑法條全文
商標法第82條
明知為前條商品而販賣、意圖販賣而陳列、輸出或輸入者，處一
年以下有期徒刑、拘役或科或併科新臺幣五萬元以下罰金。


司法院資訊處製作；財團法人民間司法改革基金會備份。
